【裁判字號】    90,易,1830
【裁判日期】    900612
【裁判案由】    贓物
【裁判全文】
台灣台中地方法院刑事判決                          九十年度易字第一八三號
    公  訴  人  臺灣台中地方法院檢察署檢察官
    被      告  乙○○
右列被告因贓物案件，經檢察官提起公訴（九十年度偵字第六七九三號），本院判決
如左：
    主  文
乙○○收受贓物，處有期徒刑月，如易科罰金，以佰元折算壹日。扣案之鑰匙壹
支沒收。
    事  實
一、乙○○係菲律賓籍之海外華僑（居留期限至民國八十九年十二月三日止，已逾期
    居留期限），於民國（下同）九十年四月六日，在台中縣大雅鄉不詳地點，明知
    姓名不詳之「ＰＡＵＬ」之菲律賓籍男子，交付予其懸掛車牌ＫＱＭ—五四六號
    之機車一輛係屬贓物（該機車引擎號碼ＲＧ０一四一三九號，原係懸掛車牌號碼
    ＪＳＮ—一一七號，為甲○○所有，於八十九年十月三日九時許，在台中縣新社
    鄉中興村中興嶺郵局旁失竊；另機車查獲時所懸掛之之ＫＱＭ—五四六號之車牌
    一面，係李莉莉所有未報失竊之車牌），竟予以收受而騎用之。嗣於九十年四月
    十三日二十時，在台中縣神岡鄉○○村○○路與神清路路口，為警查獲，並扣前
    開機車一部及車牌一面，及乙○○持有供騎用上開機車所用之鑰匙一支。
二、案經台中縣警察局豐原分局報請臺灣臺中地方法院檢察署檢察官偵查起訴。
    理  由
一、訊據被告乙○○固坦承伊為菲律賓籍華僑，該機車係一名菲律賓籍叫「ＰＡＵＬ
    」之人，交給伊騎用的等情，惟矢口否認有收受贓物犯行，辯稱：伊不知該機車
    是贓物，該「ＰＡＵＬ」之人說回菲律賓，會再回來（臺灣），所以交給伊保管
    云云。然查，本件機車引擎號碼ＲＧ０一四一三九號一部，係甲○○所失竊等情
    ，業據証人即被害人甲○○指述在卷，並有扣案之鑰匙一支，及車輛竊盜、車牌
    失竊資料個別查詢報表查詢車輛認可資料、被害人甲○○出具之贓物領據在卷可
    佐，故本件之機車確係贓物無訛。又按各國使用管理上，通常均會要求駕駛人須
    考領駕駛執照，並會對機車予以登記，以便於管理課稅，即便在外國之菲律賓，
    亦同。查被告坦承該「ＰＡＵＬ」之男子交給伊時，並未交付該機車之任何證件
    等情不諱，故在無任何證件而收受該機車騎用，即應有贓物之認識，再查，被告
    亦供稱「ＰＡＵＬ」交付機車後，即將返回菲律賓，且對「ＰＡＵＬ」何時返台
    亦不知情，且未與「ＰＡＵＬ」約定借用期限等情，則被告既對「ＰＡＵＬ」何
    時返台均不知情，對其騎用上開機車，豈可能未加借用行車執照？足認被告明知
    該機車係屬贓物甚明。被告所辯，顯非可採，事證明確，被告收受贓物犯行堪予
    認定。
二、核被告所為係犯刑法第三百四十九條第一項收受贓物罪。爰審酌被告犯罪之動機
    、目的、手段，犯罪所生之危害、犯罪後之態度等一切情狀，量處如主文所示之
    刑，並諭知易科罰金之折算標準。扣案之機車鑰匙一支，係被告所有收受贓物所
    用之物，爰依法宣告沒收。
三、公訴意旨雖認被告收受上開機車所懸掛之車牌號碼ＫＱＭ─五四六號，亦係收受
    贓物犯行云云，惟查，經本院遍查全卷，該車牌確係李莉莉所有，有車籍作業系
    統，查詢認可資料可佐，認依上開資料，係載「無失竊紀錄」，並未載明車牌所
    有人有申報車牌失竊，再參以李莉莉並未於警偵訊傳喚到案說明，是遍查全卷，
    尚無証據足資証明被告查獲時，該機車所懸掛之車牌亦屬贓物；再查，被告借車
    時未取得行車執照仍予收受使用，顯見其應知該機車係屬贓物，然被告既無行車
    執照以供核對，衡情亦難認其對車牌是否係屬贓物有所認識，是此部分收受贓物
    罪証不足，因公訴人認此部分與前開起訴並有罪部分有想像競合犯之裁判上一罪
    關係，爰不另為無罪之諭知，附此敘明。
據上論斷，應依刑事訴訟法第二百九十九條第一項前段，刑法第三百四十九條第一項
、第四十一條第一項前段、刑法第三十八條第一項第二款、罰金罰鍰提高標準條例第
一條前段、第二條，判決如主文。
中      華      民      國    九十      年      六      月    十二    日
                                臺灣臺中地方法院刑事第一庭
                                        法  官    黃  家  慧
右正本證明與原本無異。
如不服本判決，應於送達後十日內向本院提出上訴狀(須附繕本)，上訴於台灣高等
法院台中分院。
                                        書記官
中      華      民      國    九十      年      六      月    十二    日
附錄論罪科刑法條
刑法第三百四十九條
收受贓物者，處三年以下有期徒刑、拘役或五百元以下罰金。
搬運、寄藏、故買贓物或為擔保者，處五年以下有期徒刑、拘役或科或併
科一千元以下罰金。
因贓物變得之財物，以贓物論。


司法院資訊處製作；財團法人民間司法改革基金會備份。
